臺灣高等法院刑事裁定
109年度抗字第2099號
抗  告  人
即聲 請 人  程一萍


上列抗告人即聲請人因聲請提審案件，不服臺灣桃園地方法院中
華民國109年11月25日裁定（109年度提字第85號），提起抗告，
本院裁定如下：
    主  文
抗告駁回。
    理  由
一、原裁定意旨略以：抗告人即聲請人程一萍（下稱抗告人）固
    於民國109年11月25日0時15分許，因侵入住居、毀損等原因
    ，在桃園市○○區○○路0段000巷00號前為桃園市政府警察局龜
    山分局（下稱龜山分局）逮捕，經原審調查本案抗告人、執
    行逮捕之員警辛章學，再參龜山分局移送書所附現場照片及
    原審勘驗員警密錄器之結果，認為員警之逮捕符合刑事訴訟
    法第88條有關準現行犯之規定，其程序尚無違誤，從而，抗
    告人聲請提審為理由，應予駁回，並解返龜山分局。
二、抗告意旨略以：原審認員警沒有請伊出示身分證就逮捕伊是
    合法行為，但伊身分證之資料涉及竊盜，沒有三聯單等文件
    憑什麼認定伊為現行犯？請駁回原裁定，說明理由云云。
三、按人民被法院以外之任何機關逮捕、拘禁時，其本人或他人
    得向逮捕、拘禁地之地方法院聲請提審；法院審查後，認為
    不應逮捕、拘禁者，應即裁定釋放；認為應予逮捕、拘禁者
    ，以裁定駁回之，並將被逮捕、拘禁人解返原解交之機關，
    提審法第1條本文、第9條第1項分別定有明文。又按受聲請
    法院，於繫屬後24小時內，應向逮捕、拘禁之機關發提審票
    ，並即通知該機關之直接上級機關。但被逮捕、拘禁人已回
    復自由，得以裁定駁回之，提審法第5條第1項第3款同有明
    文。是以得依提審法聲請提審之前提，須「被法院以外之任
    何機關逮捕、拘禁」及「被逮捕、拘禁人尚未回復自由」，
    始得聲請提審。倘受逮捕或拘禁人已回復自由（包括有附條
    件的具保、責付或限制住居與無附條件的釋放），法院事實
    上無從提審，為避免進行無實益之程序，應以裁定駁回提審
    聲請（提審法第5條立法理由參照）。基此，受逮捕或拘禁
    人如於聲請提審遭法院駁回後，已回復自由，縱有提出抗告
    ，抗告法院應本於上開立法意旨，認抗告無理由而予駁回。
四、經查，抗告人於109年11月24日23時58分許，因無故侵入被
    害人吳德洋住處，現場並有物品遭毀損，龜山分局員警經接
    獲民眾報案而到場查獲後，乃於109年11月25日0時15分許，
    以抗告人為竊盜、毀損、妨害自由之現行犯逕行逮捕等情，
    經核卷存資料，原審認為員警之逮捕程序符合刑事訴訟法第
    88條之規定，故依提審法第9條第1項後段以裁定駁回抗告人
    之聲請提審，並將之解返龜山分局，並無違誤。抗告人雖於
    原審訊問時當庭提起抗告，並於109年12月3日具狀提出抗告
    ，然抗告人現並未處於受逮捕、拘禁狀態，亦無任何在監在
    押之情形，有本院被告前案紀錄表及公務電話查詢紀錄表等
    件在卷可稽。是抗告人現已無因本件尚在受逮捕、拘禁或其
    人身自由受有拘束之情形，其已回復自由，揆諸前揭說明，
    其聲請提審已無實益，亦不符合聲請提審之要件。
五、綜上，原審認抗告人之聲請提審無理由而裁定駁回聲請，經
    核於法並無違誤。抗告意旨仍執持己見，任意指摘原裁定不
    當，為無理由，應予駁回。 　
據上論斷，應依刑事訴訟法第412條，提審法第10條第2項，裁定
如主文。　　　　
中　　華　　民　　國　　109 　年　　12　　月　　31　　日
　　　　　　　  　刑事第二十三庭審判長法　官  許永煌
　　　　　　　　　　　　　　　　　    法　官  黃美文
　　　　　　　　　　　　　　　　　    法　官  雷淑雯
以上正本證明與原本無異。
不得再抗告。
                                      書記官  林立柏
中　　華　　民　　國　　110 　年　　1 　　月　　4 　　日